【裁判字號】    92,上易,3445
【裁判日期】    921231
【裁判案由】    侵占
【裁判全文】
臺灣高等法院刑事判決                          九十二年度上易字第三四四五號
    上  訴  人
    即  被  告  甲○○
右上訴人因侵占案件，不服臺灣桃園地方法院九十二年度易字第一０八四號，中華民
國九十二年九月二十六日第一審判決（起訴案號：臺灣桃園地方法院檢察署九十二年
度偵字第六九四一號），提起上訴，本院判決如左：
    主  文
上訴駁回。
    事  實
一、甲○○係桃園縣桃園市○○○路○段二七九之一號三樓「菁英大廈管理維護股份
    有限公司」（下稱菁英公司）員工，受僱派駐於桃園市「君臨天下」社區擔任總
    幹事，負責社區管理費之收支工作。詎甲○○因經濟狀況不佳，竟心生不法，遂
    意圖為自己不法之所有，而基於侵占之概括犯意，自民國九十二年一月間某日起
    迄同年二月間某日止，連續將其業務上應收支之管理費、零用金、保管金，分批
    侵吞入己，挪為己用；前後共計侵占新台幣（下同）四十一萬四千七百四十二元
    （詳如附表所示）。嗣菁英公司內部稽核發覺有異，乃自行查知上情。
二、案經菁英公司訴請台灣桃園地方法院檢察署檢察官偵查起訴。
    理  由
一、訊據被告甲○○坦承右揭侵占犯行不諱，核與告訴人代表人乙○○在偵審中指訴
    之情節相符，此外並有切結書二份、明細表及損失證明各一份附卷可稽（見偵查
    卷第五頁至第八頁）。事證明確，被告犯行已堪認定。
二、核被告甲○○所為，係犯刑法第三百三十六條第二項之業務侵占罪。被告先後多
    次犯行，時間緊接，所犯構成要件相同罪名，顯係基於概括犯意而為，應依連續
    犯之規定以一罪論。原審法院適用刑法第五十六條、第三百三十六條第二項，罰
    金罰鍰提高標準條例第一條前段，審酌被告犯罪之動機、手段、所侵占之金額、
    事後未與告訴人達成和解，及其犯後供認犯行，態度尚稱良好等一切情狀，量處
    被告有期徒刑十月之刑，經核於法並無不合。被告上訴意旨以原判決量刑過重云
    云，係就原審適法範圍裁量權而為爭執，核無理由，上訴應予駁回。
據上論斷，應依刑事訴訟法第三百六十八條，判決如主文。
本案經檢察官王安明到庭執行職務。
中      華      民      國    九十二    年     十二     月    三十一    日
                        臺灣高等法院刑事第七庭
                            審判長法  官  吳  啟  民
                                  法  官  林  瑞  斌
                                  法  官  蘇  隆  惠
右正本證明與原本無異。
不得上訴。
                                  書記官  周  素  秋
中      華      民      國    九十二    年     十二     月    三十一    日
附錄：本案論罪科刑法條全文
中華民國刑法第三百三十六條
 (公務公益侵占罪、業務侵占罪)
對於公務上或因公益所持有之物，犯前條第一項之罪者，處一年以上七年以下有期徒
刑，得併科五千元以下罰金。
對於業務上所持有之物，犯前條第一項之罪者，處六月以上五年以下有期徒刑，得併
科三千元以下罰金。
前二項之未遂犯罰之。
附表
┌──┬──────────────┬────────────┐
│編號│科目                        │金額（新台幣）          │
├──┼──────────────┼────────────┤
│一  │九十二年一、二月管理費      │二十二萬零九百四十二元  │
├──┼──────────────┼────────────┤
│二  │九十二年二月份廠商應付款    │一十八萬三千二百零三元  │
├──┼──────────────┼────────────┤
│三  │零用金                      │一萬零五百九十七元      │
└──┴──────────────┴────────────┘
共計四十一萬四千七百四十二元


司法院資訊處製作；財團法人民間司法改革基金會備份。
